臺灣板橋地方法院刑事判決　　　　　　　93年度訴字第2232號
公　訴　人　臺灣板橋地方法院檢察署檢察官
被　　　告　甲○○
上列被告因違反槍砲彈藥刀械管制條例案件，經檢察官提起公訴
（93年度核退偵第646 號），本院合議庭裁定依簡式審判程序，
判決如下：
    主  文
甲○○未經許可，持有可發射子彈具有殺傷力之改造手槍，處有
期徒刑壹年貳月，併科罰金新臺幣伍萬元，罰金如易服勞役，以
新臺幣玖佰元即銀元佰元折算壹日。
扣案具殺傷力之仿WALTHER 廠半自動手槍製造之玩具手槍，換裝
土造金屬槍管改造而成之改造手槍壹枝（槍枝管制編號00000000
00）、仿FN廠半自動手槍製造之玩具手槍，換裝土造金屬槍管及
土造金屬滑套改造而成之改造手槍壹枝（槍枝管制編號00000000
0000），均沒收之。
    事  實
一、甲○○明知未經許可，不得持有、寄藏具有殺傷力之改造手
    槍，竟未經許可，於93年7 月間某日，在臺北縣板橋市○○
    街48巷4 號1 樓113 室租屋處，受友人李國華之託，代為寄
    藏仿WALTHER 廠半自動手槍製造之玩具手槍，換裝土造金屬
    槍管改造而成具殺傷力之改造手槍1 枝（槍枝管制編號0000
    000000）及仿FN廠半自動手槍製造之玩具手槍，換裝土造金
    屬槍管及土造金屬滑套改造而成具殺傷力之改造手槍1 枝（
    槍枝管制編號0000000000），及不具殺傷力之土造子彈3 顆
    ，甲○○受寄後即將上開槍、彈藏放在上開租屋處之電視櫃
    夾層中。嗣於93年8 月3 日下午5 時許，為警在上址查獲，
    並扣得上開改造手槍2 枝及子彈3 顆（經採樣1 顆試射鑑定
    ，尚餘2 顆扣案）。
二、案經臺北市政府警察局大安分局報請臺灣板橋地方法院檢察
    署檢察官偵查起訴，經甲○○於準備程序進行中就被訴事實
    為有罪之陳述，經告知簡式審判程序之旨，並聽取當事人之
    意見後，本院合議庭裁定以簡式審判程序審理。
    理  由
一、上揭犯罪事實，業據被告甲○○於警詢（見93年度核退偵第
    646 號偵查卷第15頁）、偵查（見93年度偵字第12532 號偵
    查卷第3 頁）及本院審理時坦承不諱，並有仿WALTHER 廠半
    自動手槍製造之玩具手槍，換裝土造金屬槍管改造而成具殺
    傷力之改造手槍1 枝（槍枝管制編號0000000000）及仿FN廠
    半自動手槍製造之玩具手槍，換裝土造金屬槍管及土造金屬
    滑套改造而成具殺傷力之改造手槍1 枝（槍枝管制編號0000
    000000）扣案足資佐證。又上開扣案槍枝經送內政部警政署
    刑事警察局鑑驗結果認：「送鑑改造手槍1 枝（槍枝管制編
    號0000000000），係仿WALTHER 廠半自動手槍製造之玩具手
    槍，換裝土造金屬槍管改造而成之改造手槍，機械性能良好
    ，可擊發適用子彈，認具殺傷力」、「送鑑改造手槍1 枝（
    槍枝管制編號0000000000），係仿FN廠半自動手槍製造之玩
    具手槍，換裝土造金屬槍管及土造金屬滑套改造而成之改造
    手槍，機械性能良好，可擊發適用子彈，認具殺傷力」，有
    該局93年9 月12日刑鑑字第0930164878號槍彈鑑定書在卷可
    稽。綜上足認被告前揭自白與事實相符。本件事證明確，被
    告犯行堪予認定，應依法論科。
二、按被告行為後，槍砲彈藥刀械管制條例業於94年1 月26日總
    統華總一義字第09400010101 號令修正公布，同年1 月28日
    生效，其中原第11條第4 項寄藏可發射子彈具有殺傷力之槍
    枝罪，業經刪除改列至第8 條第4 項規範，法定刑提高至3
    年以上10年以下有期徒刑，併科新臺幣7,000,000 元以下罰
    金。比較新舊法之規定，以舊法有利於被告，依刑法第2 條
    第1 項但書規定，應適用修正前槍砲彈藥刀械管制條例之規
    定處斷。是被告甲○○於上揭時、地，受託寄藏具殺傷力之
    改造手槍，核其所為，係犯修正前槍砲彈藥刀械管制條例第
    11條第4 項之未經許可寄藏具殺傷力改造槍枝罪。爰審酌被
    告之素行、犯罪之動機、目的、手段、槍械泛濫對社會治安
    所生危害重大，惟犯罪後坦承犯行之態度等一切情狀，量處
    如主文所示之刑，罰金部分並諭知易服勞役之折算標準。
三、扣案之仿WALTHER 廠半自動手槍製造之玩具手槍，換裝土造
    金屬槍管改造而成具殺傷力之改造手槍1 枝（槍枝管制編號
    0000000000）及仿FN廠半自動手槍製造之玩具手槍，換裝土
    造金屬槍管及土造金屬滑套改造而成具殺傷力之改造手槍1
    枝（槍枝管制編號0000000000），均係違禁物，爰依刑法第
    38條第1 項第1 款規定宣告沒收之。至另扣案不具殺傷力之
    土造子彈2 顆及鑑定時經試射擊發之土造子彈1 顆所遺留之
    彈殼、彈頭，均非違禁物，且亦非屬被告所有供犯罪所用之
    物，爰不宣告沒收。
據上論斷，應依刑事訴訟法第273 條之1 第1 項、第299 條第1
項前段，修正前槍砲彈藥刀械管制條例第11條第4 項，刑法第11
條前段、第2 條第1 項但書、第42條第2 項、第38條第1 項第1
款，罰金罰鍰提高標準條例第2 條，現行法規所定貨幣單位折算
新臺幣條例第2 條，判決如主文。
本案經檢察官蘇揚旭到庭執行職務。
中　　華　　民　　國　　94　　年　　4 　　月　　14　　日
                  刑事第三庭    法　官  白光華
以上正本證明與原本無異。
如不服本判決，應於送達後 10 日內向本院提出上訴狀（須附繕
本）。
                                書記官  陳靜怡
中　　華　　民　　國　　94　　年　　4 　　月　　14　　日
附錄本案論罪科刑法條全文：
【修正前槍砲彈藥刀械管制條例】
第11條
未經許可，製造、販賣或運輸第四條第一項第一款所稱其他可發
射金屬或子彈具有殺傷力之各式槍砲者，處五年以上有期徒刑，
併科新臺幣一千萬元以下罰金。
未經許可，轉讓、出租或出借前項所列槍砲者，處三年以上十年
以下有期徒刑，併科新臺幣七百萬元以下罰金。
意圖供自己或他人犯罪之用，而犯前二項之罪者，處無期徒刑或
七年以上有期徒刑，併科新臺幣一千萬元以下罰金。
未經許可，持有、寄藏或意圖販賣而陳列第一項所列槍砲者，處
一年以上七年以下有期徒刑，併科新臺幣七百萬元以下罰金。
第一項至第三項之未遂犯罰之。
